【裁判字號】    88,上,245
【裁判日期】    900327
【裁判案由】    確認合夥出資額存在
【裁判全文】
臺灣高等法院臺中分院民事裁定      八十八年度上字第二四五號
      上  訴  人即
      變更之訴原告  甲○○
      被 上 訴  人  鄭蒼評
      訴 訟 代理人  林政德律師
右當事人間請求確認合夥出資額存在事件，上訴人為訴之變更，本院裁定如左：
      主      文
上訴人變更之訴及其假執行之聲請均駁回。
訴訟費用由上訴人負擔。
      理      由
一、按在第二審為訴之變更，除合於民事訴訟法第二百五十五條第一項第二款至第六
    款之情形外，非經他造同意，不得為之，同法第四百四十六條第一項定有明文。
二、本件上訴人在原審起訴時，起訴狀列「鄭蒼評」為被告，並於「鄭蒼評」三字旁
    加記「即大行電腦檢茶枝廠（應為大行電腦檢枝廠之誤）」，經被告鄭蒼評抗辯
    大行電腦檢茶枝廠非屬被告鄭蒼評之獨資事業，不得以「乙○○○○○○○○○
    ○○」為被告等語後，上訴人具狀補述「被告鄭蒼評為大行電腦檢茶枝廠合夥之
    執行合夥事業之合夥人，係代表該合夥，原告（即上訴人）以之為被告，並無當
    事人不適格之情形」等語（見原審卷第三一頁背面），顯見上訴人係認鄭蒼評為
    大行電腦檢茶枝廠之執行業務合夥人，足以代表合夥，而逕以「鄭蒼評」為被告
    ，並非以合夥「大行電腦檢茶枝廠」為被告而以「鄭蒼評」為其法定代理人。此
    觀上訴人上訴時將「鄭蒼評」旁之註記「即大行電腦檢茶枝廠」等字改寫為「（
    即合夥人大行電腦檢茶枝廠代表人）」，並於八十八年四月二十二日上訴狀內表
    明「上訴人既已列『鄭蒼評』為被告，縱以書寫『即大行電腦檢茶枝廠』為不當
    ，惟行號亦以自然人為主體，原審儘可將『大行電腦檢茶枝廠』部分予以剔除或
    駁回」等語，益為明確。
三、上訴人於八十八年四月二十三日聲請將原列被告「乙○○○○○○○○○○○」
    、被上訴人（即被告）「鄭蒼評（即合夥人大行電腦檢茶枝廠代表人）」更改為
    「被上訴人大行電腦檢茶枝廠合夥  法定代理人鄭蒼評」，其被訴主體之人格顯
    非同一，應屬訴之變更。被上訴人鄭蒼評既已表明不同意其變更，自應認上訴人
    變更之訴為不合法。
四、依民事訴訟法第四百六十三條、第二百四十九條第一項第六款、第九十五條、第
    七十八條，裁定如主文。
中      華      民      國    九十      年      三      月    二十七    日
~B1民事第一庭審判長法  官  楚汝聰
~B2                法  官  邱森樟
~B3                法  官  陳蘇宗
右為正本係照原本作成。
如不服本裁定應於裁定送達後十日內向本院提出抗告理由狀（須按他造人數附具繕本
），並繳納抗告裁判費新臺幣肆拾伍元及送達用雙掛號郵票拾份（每份拾肆元）。
~B                書記官  鄧智惠
中      華      民      國    九十      年      三      月    二十八    日
                                                                        Ｙ


司法院資訊處製作；財團法人民間司法改革基金會備份。
